【裁判字號】    98,交聲,3852
【裁判日期】    990129
【裁判案由】    交管條例聲異
【裁判全文】
臺灣板橋地方法院交通事件裁定        98年度交聲字第3852號
原處分機關  交通部公路總局臺北區監理所蘆洲監理站
異  議  人  甲○○
上列異議人即受處分人因違反道路交通管理處罰條例案件，對於
交通部公路總局臺北區監理所蘆洲監理站民國98年10月12日所為
之處分（原處分案號：北監蘆字第裁46-C00000000號）聲明異議
，本院裁定如下：
    主  文
異議駁回。
    理  由
一、原處分意旨係以：異議人即受處分人甲○○於民國98年3 月
    31日晚上10時許，在不詳地點飲用酒類後，已達不能安全駕
    駛動力交通工具之程度，猶於酒後騎乘車牌J6X-559 號重型
    機車上路，嗣於同日晚上11時43分許，行經臺北縣三重市○
    ○路18號前，為警攔檢查獲，經測得其呼氣酒精濃度為每公
    升0.66毫克，遂以異議人騎乘機車經測試檢定酒精濃度超過
    規定標準為由，當場逕行舉發，嗣由原處分機關另依道路交
    通管理處罰條例第35條第1 項第1 款、違反道路交通管理事
    件統一裁罰基準及處理細則第43條、第44條及第67條等規定
    ，於98年10月12日以北監蘆字第裁46-C00000000號裁決書裁
    處異議人吊扣駕駛執照12個月，並應參加道路安全講習在案
    （罰鍰部另涉刑案，經檢察官起訴後，由本院以98年度交簡
    第4145號判處罰金新臺幣陸萬元，如易服勞役，以新臺幣壹
    仟元折算壹日確定）。
二、聲明異議意旨略以：異議人是身心障礙者，患有各項疾病，
    現長期治療中，且無財產及所得，目前工作以送報紙及便當
    為業，須以機車為送貨工具，爰聲請免除吊扣機車駕駛執照
    云云（按本件就裁決參加道路安全講習道安講習部分，並未
    聲明異議）。
三、按汽車（包括機器腳踏車）駕駛人，駕駛汽車經測試檢定酒
    精濃度超過規定標準者，處15,000元以上60,000元以下罰鍰
    ，並當場移置保管其車輛及吊扣其駕駛執照1 年，且應接受
    道路安全講習，道路交通管理處罰條例第3 條第8 款、第24
    條第1 項第2 款、第35條第1 項第1 款定有明文。
四、經查：
(一)本件異議人確有上開違規情事，為異議人所自承；又本件經
    經原處分機關於98年12月12日依道路交通管理處罰條例第35
    條第1 項第1 款及違反道路交通管理事件統一裁罰基準及處
    理細則第43條、第44條及第67條之規定，以上揭裁決書裁處
    異議人吊扣駕駛執照12個月，並應參加道路安全講習等情，
    復有上開裁決書在卷可憑。
(二)異議人上開酒後駕車行為，其吐氣酒精含量達0.55毫克以上
    ，除違反道路交通管理處罰條例第35條第1 項外，亦違反刑
    法第185 條之3 之公共危險罪，即係一行為同時觸犯刑法第
    185 條之3 之公共危險罪與道路交通管理處罰條例第35條第
    1 項第1 款之行政法上義務，依上開行政罰法之規定，自應
    依刑事法律之刑法第185 條之3 規定處罰。而異議人此次酒
    後駕車之行為，經臺灣板橋地方法院檢察署檢察官起訴（98
    年度偵字第11963 號），經本院以98年度交簡第4145號判處
    罰金新臺幣陸萬元，如易服勞役，以新臺幣壹仟元折算壹日
    確定一節，有起訴書、判決書及臺灣高等法院被告前案紀錄
    表各1 份在卷可參，是上開事實均堪採認。
五、綜上，本件原處分機關依上揭規定予以裁罰，並無違誤，且
    量罰亦甚妥適，應予維持。本件異議人以前詞辯稱，為無理
    由，應予駁回。
六、據上論斷，應依道路交通管理處罰條例第87條第2項、道路
    交通案件處理辦法第19條，裁定如主文。
中    華    民    國    99    年    1     月    29    日
                  交通法庭    法  官  蘇揚旭
上列正本證明與原本無異。
如不服本裁定，應於裁定送達後五日內敘明抗告理由，向本院提
出抗告狀。
                              書記官  李郁禎
中    華    民    國    99    年    2     月    3     日

司法院資訊處製作；財團法人民間司法改革基金會備份。
